臺灣澎湖地方法院刑事判決　　　　　　　　　　　　　　九十一年度簡上字第五號
　　上訴人　甲○○
　　即被告
右列上訴人因賭博案件，不服本院馬公簡易庭九十一年度馬簡字第二七號第一審判決
（聲請簡易判決處刑書案號：九十一年度偵字第一二八號），提起上訴，本院合議庭
為第二審判決如左：
    主    文
上訴駁回。
    事實及理由
一、本件犯罪事實、證據及應適用之法條，除供賭博之住宅係陳西明所有，應予更正
    外，餘均引用檢察官簡易判決處刑書及第一審簡易判決書之記載。
二、上訴意旨略以：上訴人無抽頭營利之事實，每次聚賭係由贏錢之賭客拿出新台幣
    （下同）一百元，匯集後交給上訴人幫忙跑腿買飲料、檳榔，扣案之三千八百元
    非上訴人所有，是賭客交出來準備買東西食用的；又上訴人經濟困難，無力負擔
    易科罰金之金額，請求併予宣告緩刑。
三、經查：上訴人於民國九十一年三月二十四日警訊中供稱「我是從九十一年二月十
    二日開始經營賭場至今，每天聚賭時間大約三、四小時，抽頭每天三、四千元左
    右（見警卷第四頁背面），於同日檢察官偵查中供稱「從今年過年前開始聚賭抽
    頭，不是每天，是天氣不好時才跟朋友一起聚賭，只有我自己抽頭，作莊抽頭一
    百元，被警察查獲時已抽頭三千八百元」（見偵卷第七、八頁），核與賭客陳順
    騰、劉燕中於警訊中分別證稱「抽頭金三千八百元是由我們玩家所抽，給付給甲
    ○○的」、「抽頭金三千八百元是要給甲○○的」（見警卷第二十四頁背面、第
    二十七頁背面）等語相符，足見上訴人確有抽頭營利之聚賭行為，可以認定。原
    審適用刑事訴訟法第四百四十九條第一項前段、第四百五十條第一項、刑法第五
    十六條、第二百六十八條、第五十五條、第四十一條第一項前段、第三十八條第
    一項第二、三款、罰金罰鍰提高標準條例第一條前段、第二條之規定，量處上訴
    人有期徒刑三月，並諭知易科罰金之折算標準，及沒收天九牌六十六張、骰子二
    顆、抽頭金三千八百元，認事用法，均無不當，量刑亦稱妥適，上訴人上訴指摘
    原判決不當，並無可取，為無理由，應予駁回。又上訴人自九十一年二月十二日
    至同年三月二十三日不定時抽頭聚賭，每次聚賭抽頭三、四千元，犯罪所得不低
    ，且於本院審理中，翻異前詞，矢口否認犯行，未見悔意，難認其符合緩刑之要
    件，爰不予宣告緩刑，併此敘明。
四、依刑事訴訟法第四百五十四條第二項、第四百五十五條之一第一項、第三項、第
    三百七十三條、第三百六十八條，  判決如主文。
本案經檢察官邱宇謙到庭執行職務。
中    華    民    國      九十一    年      七      月      二十五     日
                                  臺 灣 澎 湖 地 方 法 院 刑 事 庭
                                        審判長法  官  王   增   瑜
                                              法  官  周   祖   民
                                              法  官  陳   順   輝
右正本證明與原本無異。
本件不得上訴。
中    華    民    國      九十一    年      七      月      二十六     日
                                              書記官  賴   淑   萍
